oscarlogoteta.it oscarlogoteta@gmail.com 346 21 63 893 Milano

About me

lam...

poliedrico e appassionato di Agile, Al, design e innovazione digitale. Amo creare esperienze significative unendo strategia e tecnologia.

I'm most proud of...

essere papà di due figli innanzitutto. Inoltre, di aver migliorato la dura vita degli studenti con l'Al. Poi, della mia laurea appena conseguita. Ho anche scritto qualche romanzo, gialli soprattutto.

I'm proficient in...

Mixpanel, Looker, Miro, Asana, Jira, Customer.io, ChatGPT, Claude, Figma, HTML, CSS.

I also have experience in...

Git, FlutterFlow, Storybook, SQL, Javascript

Not my cup of tea

fare solo analisi ed essere distante da delivery, developers e designers

Formazione

Laurea in Scienze della comunicazione 2024, Università degli Studi Guglielmo Marconi

Agile Coach and Leadership

2022 - 2016, ICP-ACC, CAL I e CAL II

CSS IWA Educational course

2010, 3WC school

Web design

2003 - 2005, Galdus

Perito Informatico

2002, San Donato M.se

Referenze

Riccardo Galimberti

Director of Engineering Operations Docebo

riccardo.galimberti@docebo.com

Esperienze lavorative

dal 2022 a oggi: Docsity

- Tool Al, Anthropic, OpenAl: ho guidato lo sviluppo e l'implementazione di DocsityAl, un tool di intelligenza artificiale integrato nella piattaforma, che ha migliorato l'esperienza degli utenti.
- **Prompt design**: durante il progetto, ho applicato principi di prompt design per ottimizzare l'interazione tra IA e utenti, aumentando la qualità dei risultati generati.
 - **RISEN**: ho adottato framework noti, come RISEN, per strutturare e perfezionare i prompt in modo iterativo, garantendo coerenza e rilevanza nei contenuti prodotti dall'IA.
- Mixpanel, Looker, analisi dei funnel: attraverso analisi approfondite dei funnel, ho identificato e implementato ottimizzazioni che hanno portato a un incremento del conversion rate del 15%.
- **Dual Track**: l'introduzione e implementazione dell'approccio Dual Track Agile ha migliorato i processi di gestione dei progetti, aumentando la velocity di delivery del 25% e riducendo i tempi di rilascio.
- Ho consolidato le mie competenze in:
 - Leadership, product e project management dei processi digitali, oltre che di mentoring e coaching Agile.
 - Utilizzo di strumenti basati sull'intelligenza artificiale.
 - Tecniche avanzate di prompt design in un contesto dinamico e innovativo.

docebo dal 2019 al 2022: Docebo

LMS SAAS B2B. Esperienza fondamentale che mi ha mostrato cosa voglia dire lavorare per una grande techcompany. Ho ricoperto il ruolo prima di Product Owner e poi di Product Manager. Ho gestito l'implementazione di nuove feature e curato l'integrazione tra l'ecommerce di Docebo e i corsi a pagamento di AWS.

o dal 2013 al 2019: Pearson

Area digital, casa editrice. Esperienza lavorativa che mi ha dato possibilità di sperimentarmi nei primi ruoli manageriali e di coordinamento. Partito come frontend developer, sono diventato UI/UX lead e, infine, Scrum Master.

dal 2006 al 2013: RCS, Monclick, Halifax, Seat Pagine Gialle

Negli Negli anni successivi al post-diploma in Galdus, ho immediatamente iniziato a lavorare sia per agenzie che per aziende grosse. Le esperienze più significative sono state in RCS, in cui curavo l'area digital dei libri, e in Monclick, dove ho acquisito le competenze necessarie per lavorare su un ecommerce.

Giacomo Grimoldi

Digital Learning Strategist former Pearson giacomo.grimoldi.work@gmail.com

Viviane Dilly

Junior PM - Mentee Docsity viviane.silva.dilly@gmail.com